智慧財產法院刑事附帶民事判決
                                   99年度重附民上字第4號
上  訴  人　歌王多媒體影音股份有限公司
兼      上
法定代理人　胡家僎　
上  訴  人　松旭企業有限公司
兼      上
法定代理人　林宗喜　 
被　上訴人  美華影音科技股份有限公司
法定代理人　林嘉愷　
訴訟代理人　蘇文全　
上列當事人間因上訴人違反著作權法之附帶民事訴訟案件，上訴
人不服臺灣板橋地方法院中華民國99年5 月31日所為第一審附帶
民事訴訟判決（97年度重附民字第15號），提起上訴，本院判決
如下：
    主  文
原判決除確定部分外撤銷。
上開撤銷部分，上訴人應連帶給付被上訴人新台幣玖拾捌萬元及
自民國九十七年五月二十九日起至清償日止按週年利率百分之五
計算之利息。
被上訴人其餘之訴駁回。
本判決第二項於被上訴人以新台幣參拾參萬元供擔保後，得假執
行；但上訴人如於假執行程序實施前，以新台幣玖拾捌萬元為被
上訴人預供擔保後，得免為假執行。
    事實及理由
一、被上訴人主張上訴人胡家僎為歌王多媒體影音股份有限公司
    （下稱歌王公司）之負責人，與擔任松旭企業有限公司（下
    稱松旭公司）負責人之林宗喜均明知如附表二、三之歌曲係
    美華影音科技股份有限公司（下稱美華公司）取得原著作財
    產權人讓與或專屬授權之音樂著作，未經原告同意或授權，
    不得擅自重製及散布，詎竟共同意圖銷售，基於重製及散布
    侵害著作財產權重製物之犯意，先由上訴人胡家僎於不詳時
    、地，未經著作財產權人同意或授權，即擅自重製上述音樂
    著作於歌王公司所生產之歌王之王系爭電腦伴唱機，並於系
    爭伴唱機內建電腦程式鎖碼隱藏，再提供予另名上訴人林宗
    喜擺設於其營業之址設臺北縣三重市○○路○ 段○○○ 巷2 號
    之門市對外販售，上訴人胡家僎並另交付被告林宗喜1 份盤
    商解碼之操作使用說明書，以及用以鎖碼、解碼上開音樂著
    作之開機磁碟片，迄民國（下同）96年1 月8 日由原告公司
    人員及警方於上開店址搜索而查獲。上訴人等因擅自以此方
    式侵害被上訴人之權利，涉嫌違反著作權法第91條第2 項及
    第91條之1 第2 項之規定，業經臺灣板橋地方法院審理在案
    又上訴人之侵權行為與原告之損害間，具因果關係，因不易
    證明實際損害額，爰依著作權法第88條第3 項、第89條規定
    ，聲明請求：1.上訴人等應連帶賠償原告新臺幣（下同）1,
    645 萬元，及自本訴狀繕本送達之翌日起至清償日止，按年
    利率百分之五計算之利息。2.上訴人等應連帶負擔費用，將
    鈞院96年度訴字第3658號判決書內容全部，刊登於自由時報
    ，版面約長5 公分、寬5 公分。3.前項請求被上訴人願供擔
    保請准宣告假執行。
二、上訴人於原審均否認有何以重製及散布之方式侵害被上訴人
    之著作財產權之行為，並聲明請求駁回被上訴人之訴暨假執
    行之聲請。原審本於台灣板橋地方法院96年度訴字第3658號
    之刑事有罪判決，命上訴人應連帶給付被上訴人1,288 萬元
    及自97年5 月29日起至清償日止，按週年利率百分之5 計算
    之利息，關於登報部分，則予以駁回（此部分因被上訴人未
    上訴而確定）。上訴人不服，提起上訴，主張刑事部分業已
    上訴，上訴人無侵害被上訴人著作財產權之行為，聲明請求
    廢棄原判決，駁回被上訴人之請求，且願供擔保請准宣告免
    為假執行。
三、按附帶民事訴訟之判決，應以刑事訴訟判決所認定之事實為
    據，刑事訴訟法第500 條前段定有明文。本件被上訴人主張
    上開被告胡家僎擅自重製被上訴人計49首歌曲即附表二編號
    1 至49音樂著作於被告歌王公司所生產之歌王之王電腦點歌
    機，再販售予被告松旭公司、林宗喜擺設於三重門市對外販
    售，致侵害原告著作權之事實，業據本院以被告胡家僎、林
    宗喜分別違反著作權法第91條第2 項及第91條之1 第2 項之
    罪，而以99年度刑智上訴字第62號分別判處被告胡家僎有期
    徒刑八月，減為有期徒刑4 月；被告林宗喜有期徒刑4 月，
    減為有期徒刑2 月；被告歌王公司、松旭公司各科以著作權
    法第91條第2 項、第91條之1 第2 項之罰金刑，此有上開刑
    刑事判決1 份在卷可憑，是原告主張被告等侵害原告著作權
    計49首歌曲部分之事實，即堪信為真實。
四、再按法人對於其董事或其他有代表權之人因執行職務所加於
    他人之損害，與該行為人連帶負賠償責任，民法第28條定有
    明文。次按因故意或過失不法侵害他人之著作財產權或製版
    權者，負損害賠償責任。數人共同不法侵害者，連帶負賠償
    責任，著作權法第88條第1 項定有明文。查被告胡家僎、林
    宗喜分係被告歌王公司、松旭公司之董事，且為各該公司之
    實際負責人，擅自重製49首音樂著作，用於被告歌王公司之
    產品，且明知該重製物係侵害著作權之物，仍陸續販售予客
    戶而侵害原告公司音樂著作，顯係故意不法侵害原告之著作
    財產權，則原告主張被告應依民法第28條、著作權法第88條
    第1 項之規定連帶負損害賠償責任，即屬有據，應予准許。
    又按著作權法第88條第2 項、第3 項規定：「前項損害賠償
    ，被害人得依下列規定擇一請求：一、依民法第216 條之規
    定請求。但被害人不能證明其損害時，得以其行使權利依通
    常情形可得預期之利益，減除被侵害後行使同一權利所得利
    益之差額，為其所受損害。二、請求侵害人因侵害行為所得
    之利益。但侵害人不能證明其成本或必要費用時，以其侵害
    行為所得之全部收入，為其所得利益。依前項規定，如被害
    人不易證明其實際損害額，得請求法院依侵害情節，在新臺
    幣1 萬元以上100 萬元以下酌定賠償額。如損害行為屬故意
    且情節重大者，賠償額得增至新臺幣500 萬元。」。本件原
    告並未能舉證其所受之損害額為何，而被告復未陳報其侵害
    行為所得利益，足認原告確實不易證明其損害。是以，本件
    應適用著作權法第88條第3 項規定以定賠償額。由法院依被
    害人之請求，依職權在法律限制之範圍內酌定賠償額。且按
    損害賠償仍係以填補損害為原則，爰審酌被告胡家僎、林宗
    喜侵害被上訴人著作權之歌曲為49首，依其曲目與同案音圓
    國際股份有限公司（音圓公司）被侵害歌曲即附表一之受歡
    迎程度相當，而音圓係以4 首歌8 萬元與上訴人和解，此有
    本院99年度附民上字第15號在卷可按，故認本件被上訴人之
    實際損害，亦應以每首2 萬元計算為適當，從而上訴人應連
    帶賠償之總額為98萬元（20,000×49＝980,000 ）為適當。
五、綜上所述，被上訴人依刑事訴訟法第487 條、民法第184 條
    第1 項、著作權法第88條第1 項、第3 項之規定，請求上訴
    人連帶給付98萬元及自起訴狀繕本送達翌日即97年5 月29日
    起至清償日止，按週年利率5 ％計算之利息，為有理由，應
    予准許。原審所為上訴人關於損害賠償部分全部敗訴之判決
    ，自有違誤，上訴論旨指摘原判決就此部分不當，求予廢棄
    改判，為有理由，應由本院依刑事訴訟法第490 條本文規定
    準用同法第369 條第1 項前段規定撤銷自為判決。另兩造均
    陳明願供擔保請准宣告假執行及免為假執行，爰分別酌定相
    當擔保金額准許之。又訴訟費用並未在刑事訴訟法第491 條
    準用之列，刑事附帶民事訴訟判決中應毋庸命當事人負擔，
    附此敘明。
六、兩造其餘之攻擊或防禦方法，及未經援用之證據，經本院斟
    酌後，認為均不足以影響本判決之結果，自無逐一詳予論駁
    之必要，併此敘明。
據上論結，本件上訴為一部有理由，一部無理由，依智慧財產案
件審理法第1 條、第27條第2 項、刑事訴訟法第490 條本文、第
369條第1項前段、第368條，判決如主文。
中　　華　　民　　國　　100 　年　　10　　月　　13　　日
                    智慧財產法院第二庭
                          審判長法  官  陳忠行
                                法  官  林洲富
                                法  官  熊誦梅
以上正本證明與原本無異。
上訴人不得上訴。
被上訴人如不服本判決，應於收受送達後10日內向本院提出上訴
書狀，其未敘述上訴之理由者並得於提起上訴後10日內向本院補
提理由書（均須按他造當事人之人數附繕本）。
中　　華　　民　　國　　100　 年　　10　　月　　19　　日
                                書記官  陳士軒
附表一（音圓公司遭侵權部分）
序號    歌曲編號    歌名        作詞者  作曲者
1       13551       一條披鍊    張春雄
2       12591       相逢是離別  張春雄
                    的開始
3       11634       流浪的吉他  沈文程  沈文程
4       11181       舊情新愁    林文隆  林文隆

附表二（美華公司遭侵權部分）
序號    歌曲編號    歌名        作詞者  作曲者    備註
1       11174       鴛鴦鎖匙    陳上輝  高干      欣代
2       22935       追          林夕    Dick Lee  博德曼
3       22851       Don't say   許常德  黃忠原    博德曼
                    goodbye     謝銘祐
4       21688       Don't Stop  毛毛    Steven/Spearritt/
                                        Mcintosh/Lee/Cat
                                        termole/Kennedy/
                                        Omeara/Barett/Pe
                                        rcy/Lever 博德曼
5       22546       二分之一    彭妮    彭妮      博德曼
                    的幸福
6       22307       三個人的    姚若龍  黃韻玲    博德曼
                    晚餐
7       21734       不敗的戀人  SUGAR   陶宗慈    博德曼
8       23016       天使在唱歌  Chaelemaine/Peter
                                Ries    陳靜楠    博德曼
                                        施人誠
9       20557       天黑黑      廖瑩如  李偲菘    博德曼
                                吳依錚
10      23003       太陽底下    廖瑩如  伍樂城    博德曼
11      21084       比我幸福    陳靜楠  李景昇    博德曼
                                        李偉菘
12      22793       它給我不同  陳樂融  黃品源    博德曼
                    的快樂
13      21105       永遠相信    HUI CLARENCE      博德曼
                                        CHIU TSANG HEI
14      20099       回味        李安修  陳國華    博德曼
15      22803       你怎麼捨得  黃品源  黃品源    博德曼
                    我難過
16      21908       我要的幸福  嚴云農  李偉菘    博德曼
17      23371       見習愛神    伍樂城  李焯雄    博德曼
18      23305       奔          天天    李偲菘    博德曼
19      23437       忽然很想你  Yoon Sarah/Shim Sang Won
                                        易家揚    博德曼
20      20192       很好        徐世珍  孫燕姿    博德曼
21      22921       星期一天氣  厲曼婷  楊劍威    博德曼
                    晴我離開你
22      21304       星語心願    金培達  高雪嵐    博德曼
23      20715       珊瑚戀      ONG JUDY翁炳榮    博德曼
24      20217       祈禱        三陽    翁炳榮    博德曼
25      23391       逃亡        林怡芬  李偲菘    博德曼
26      22833       喜歡你現在  黃韻玲  黃韻玲    博德曼
                    的樣子
27      20818       散了吧      GOLDMAN JEAN-JACQUES
                                        姚若龍    博德曼
28      21491       開始懂了    姚若龍  李偲菘    博德曼
29      22714       想你想得好  姚若龍  TOSHITUKI 博德曼
                    孤寂                TACHIKAWA
30      20846       愛情海      姚若龍  李偲菘    博德曼
31      23252       愛情證書    徐世珍  李偲菘    博德曼
32      22193       愛情釀的酒  紅螞蟻  紅螞蟻    博德曼
33      20401       愛慕        Camio Blanes-Cortes
                                        呂承明    博德曼
                                                歌手不同
34      20402       新鮮        姚若龍  李偲菘    博德曼
35      22199       溫情滿人間  ICHIKAWA SHOSUKE  博德曼
                                        翁炳榮
36      22224       敲敲我的頭  劉偉仁  劉偉仁    博德曼
                                王運賢
37      23231       綠光        天天    李偲菘    博德曼
38      21608       說走就走    黎沸輝  黎沸輝    博德曼
39      20899       說真的      易家揚  彭佳慧    博德曼
40      23232       練習        廖瑩如  楊劍威    博德曼
41      20928       膽小鬼      鄭淑妃  李偲菘    博德曼
42      20938       舊傷口      林利南  黃忠原    博德曼
43      23234       藍天        艾莉絲  黃義達    博德曼
44      10706       父子情深    陳百潭  陳百潭    博德曼
45      13342       甲你作伴    姚若龍  黃中原    博德曼
46      12456       男兒漂泊的  邱芳德  邱芳德    博德曼
                    心情
47      10382       雨傘情      黃忠原  黃忠原    博德曼
48      10950       酒國英雄    陳百潭  陳百潭    博德曼
49      13266       無奈的歌聲  陳宏    陳宏      博德曼
50      10095/10096 家後        鄭進一  鄭進一    百代
51      10159       煙花        陳維祥  鄭進一    百代
52      10202       離家        陳維祥  鄭進一    百代
53      10253       心內歌      姚謙    伍思凱    百代
54      10360       孤愁人      江淑惠  鄭進一    百代
55      10507       無言花      陳黎鐘  陳小霞    百代
56      10538       感情線      林秋離  吉幾三    百代
57      10716       叫阮的名    林秋離  熊美玲    百代
58      10774       我是你的    武雄    巫啟賢    百代
59      10828       花若離枝    蔡振南  陳小霞    百代
60      11737       酒後的心聲  童皓平  童皓平    百代
61      12178       再會啦夢中見  姚謙  李庭匡    百代
62      12394     今夜寒風冷酸酸  武雄  張宇      百代
63      12524   無情人請你離開  曹麗娟  陳小霞    百代
64      22853       True love   姚謙    蔡健雅    百代
65      20011       悶          林夕    張亞東    百代
66      20027       一半        姚謙    伍思凱    百代
67      20050       分享        姚謙    伍思凱    百代
68      20060       太傻        陳佳明  巫啟賢    百代
69      20063       心動        林夕    黃韻玲    百代
70      22975       兄妹        林夕    徐偉賢    百代
71      20082       囚鳥        十一郎  張宇      百代
72      22976       守候        天天    周傳雄    百代
73      20120       吻別        小軒    Reed,L    百代
74      20135       那夜        姚謙    黃中原    百代
75      20139       味道        姚謙    黃國倫    百代
76      20153       奔跑        姚謙    伍思凱    百代
77      20162       忽略        姚謙    薛忠銘    百代
78      20174       直覺        姚謙    陳子鴻    百代
79      20184       雨蝶        瓊瑤    張宇      百代
80      20194       後悔        李驥    李驥      百代
81      22968       流年        林夕    陳曉娟    百代
82      20212       洗臉        李偲菘  施立      百代
83      20225       紀念        林秋離  涂惠源    百代
84      20226       約定        姚若龍  陳小霞    百代
85      20230       英雄        林秋離  陳復明    百代
86      20244       哭砂        陳家麗  潘協慶    百代
87      20251       消息        十一郎  張宇      百代
88      20336       猜心        十一郎  張宇      百代
89      20373       趁早        十一郎  張宇      百代
90      20388       想起        十一郎  張宇      百代
91      20395       愛呢        施人誠  Schmidt,H 百代
92      22987       撕夜        武雄    蔡政勳    百代
93      20468       曖昧        姚謙    陳小霞    百代
94      20515       三秒鐘      深白色  深白色    百代
95      20566       手太小      林曉培  林曉培    百代
96      20580       半點心      何啟弘  Perrier,D 百代
97      20651       沒有人      姚謙    陳偉      百代
98      20698       雨季中      姚謙    陳偉      百代
99      22997       開始愛      姚謙    林一鋒    百代
100     20851       愛難求      姚謙    殷文琦    百代
101     20912       魯冰花      姚謙    陳揚      百代
102     21027       不知所措    李驥    李驥      百代
103     21089       加州陽光    姚謙    鄭華娟    百代
104     21090       加速離開    姚若龍  陳建寧    百代
105     21096       只有為你    姚謙    庾澄慶    百代
106     21136       曲終人散    十一郎  張宇      百代
107     21216       那又如何    丁曉雯  李士先    百代
108     21224       兩個女孩    李宗盛  小柯      百代
109     21269       雨一直下    十一郎  張宇      百代
110     21290       客途秋恨    姚謙    陳揚      百代
111     21549       愛情條約    十一郎  張宇      百代
112     21605       製造浪漫    黃桂蘭  雷頌德    百代
113     21702       一直是晴天  許常德  陳建寧    百代
114     21748       什麼樣的愛  黃舒駿  葉良俊    百代
115     21823       多幫別人想  李驥    李驥      百代
116     21837       有夢有朋友  李驥    伍思凱    百代
117     21841       至少還有你  林夕    Dave Chan 百代
118     21893       我坐在這裡  林夕    Pedersen,Len百代
119     22011       相思的種子  厲曼婷  殷文琦    百代
120     22214       跟往事乾杯  陳桂珠  Nagabuchi,T 百代
121     22242       蝴蝶飛遠了  姚謙    蔣三省    百代
122     22263       點亮霓虹燈  林秋離  黃國倫    百代
123     22303       一個人的精彩  姚謙  Pikulthong V百代
124     22314       不再等待天堂  姚謙  曾淑勤    百代
125     22323       不想讓你知道  姚謙  陳文華    百代
                                        周炳星
126   22356/22357   好想好好愛你  鄔裕康 陳建寧   百代
                                         陳政卿
127   23442/23023   他一定很愛你  李志清 李志清   百代
128     22366       何必問對與錯  厲曼婷 薛忠銘   百代
129     23024       你就像個小孩  林秋離 黃中原   百代
130     22399       我是如此愛你  姚謙   殷文琦   百代
131     22411       我愛你那麼多  姚謙   陳偉     百代
132     22423       兩個人的月亮  姚謙   中島美雪 百代
133     22501       新感情舊回憶  林秋離 熊美玲   百代
134     22579       只想遇到一個人  十一郎  張宇  百代
135   22675/40063   容易受傷的女人 潘協良&何厚華
                                         中島美雪 百代
136     22715       想和你去吹吹風  娃娃 葉良俊   百代
137     22784       一個人的天荒地老 十一郎 張宇  百代
138     22800       你快樂所以我快樂 林夕 張亞東  百代
139     22905       今天的祝福明天的孤獨 姚謙 小柯 百代
140   22921       星期一天氣晴我離開你 厲曼婷 楊劍威 百代
141   22135       給我一個吻      E&A.Schuman 李雋青 百代
142     22247       誰讓我流淚    林秋離  熊美玲  百代
143     20521       上海灘        黃霑    顧嘉輝  百代
144     40037       只想你會意    李驥    小美    百代
145     21678       歡樂今宵      黃偉文  黃丹儀  百代
146     23227       明天          姚謙    陳偉    百代
147     20382       圓謊          十一郎  張宇    百代
148     40030       情人知己     潘源良 Asuka,Ryou百代
149     40044       謝謝你的愛   劉德華   熊美玲  百代
150     22989       Lydia      F.I.R 謝宥慧 F.I.R 百代
151     23218       Fly Away     F.I.R    F.I.R   百代
152     22953       K歌之王      林夕     陳輝陽  百代
153  22292 LEMON TREE許常德Freudenthaler,P/Hinkel,V 百代
154     21692      She Knows   陳頡/黃素芬 李士先  百代
155     23001       Somebody    姚謙      彭莒欣  百代
156     22957      Super Star   施人誠    Heiko Schmidt/
                                          Robert Rosan/
                                          Jade Villalon
157     21699      一年又一年   陳蝶衣    姚敏    百代
158     22302      一個人一個夢 陳曉娟    陳曉娟  百代
159     20991      人面桃花     陳蝶衣    姚敏    百代
160     20996      十八相送     李厚襄 陳蝶衣. 陳式方 百代
161     13220      上海假期     姚謙      伍思凱  百代
162     20526      大女人       十一郎    張宇    百代
163     22787   女人何苦為難女人  姚若龍  葉良俊  百代
164     21726      小小的太陽   十一郎    張宇    百代
165     21728      不只是朋友   王中言    伍思凱  百代
166     23249      不甘寂寞     林夕      張宇    百代
167     21050      天上人間     楊彥岐    姚敏    百代
168     13348      天若有情     林秋離    熊美玲  百代
169     20058      天涯         陳沒      中島美雪 百代
170     21061      太想愛你     厲曼婷    葉良俊  百代
171     20564      心太急       林秋離    熊美玲  百代
172     12643      世間         鄭俊義PKA鄭進一   百代
173     23029    可不可以不勇敢 姚若龍    陳小霞  百代
174     23359      四百龍銀     十一郎    張宇    百代
175     21108      生日快樂     陳桂珠    伍思凱  百代
176     20591      交叉線       陳衍利    陳美威  百代
177     10741      同班同學     鄭俊義PKA鄭進一   百代
178     21120      回心轉意     十一郎    張宇    百代
179     21121      回頭太難     十一郎    張宇    百代
180     20110      成全       陳沒/施立   陳小霞  百代
181     21833      有一點動心   厲曼婷    曹俊鴻  百代
182     12189      有話你就講啦 林秋離    熊美玲  百代
183     20619    西湖春  江濤  陳歌辛. 懷鈺. 林枚 百代
184     22594 何必旁人來說媒  陳蝶衣. 陳式.方 姚敏 百代
185     22808  你看你看月亮的臉 楊立德    陳小霞   百代
186   21860    你還愛我嗎   胡如虹 Azlan Abu Hassan百代
187     22977    吶喊        深白色    深白色      百代
188     23306    完整        姚謙      伍思凱      百代
189     23382  我也會愛上別人的 姚謙   小柯        百代
190     22865  我不是愛過就算的人 吳慶康 葉良俊    百代
191     22395  我的眼我的淚  王文清    王文清      百代
192     22613  我知道你很難過 胡如虹    葉良俊     百代
193     22615  我是一隻畫眉鳥 陳蝶衣.陳式.方 姚敏  百代
194     22402   我要為你歌唱  狄薏/陳蝶衣  姚敏    百代
195     23258   我們的愛      F.I.R/謝宥慧  F.I.R  百代
196     20646   我願意        姚謙      黃國倫     百代
197     20656   沒關係        十一郎    張宇       百代
198     20134   走樣          十一郎    張宇       百代
199     23246   防空洞        戴佩妮    戴佩妮     百代
200     20148   奉獻          楊立德    翁孝良     百代
201     13264   幸福的小站   李子恆    Zattsu/Kazuo 百代
202     22877   明天你是否依然愛我 楊立德  童安格   百代
203   21250/40025 東方之珠    羅大佑    羅大佑     百代
204     21973   知道不知道    萬芳      陳小霞     百代
205     22660  恨不相逢未嫁時 姚敏      姚敏       百代
206     20720   看上她        甄健強    雷頌德     百代
207     21347   香格里拉      陳蝶衣    姚敏       百代
208     21355   原來的我      呂承明   Asuka,Ryou  百代
209     20247   害怕          深白色    深白色     百代
210     22831   家家有本難念的經  李雋青  姚敏     百代
211     21360   恭喜恭喜      陳歌辛.懷鈺.林枚     百代
212     20738   桂花釀        十一郎    張宇       百代
213     20294   剪愛          十一郎    張宇       百代
214     20771   問白雲        陶秦      王福齡     百代
215     22070   婚禮的祝福    許常德  陳建寧.陳政卿 百代
216     20313   情網          劉虞瑞    伍思凱     百代
217     21451   莫忘今宵      陳歌辛.懷鈺.林枚     百代
218     11003   傀儡尪仔      曹麗娟    陳小霞     百代
219     22704  最熟悉的陌生人   姚謙    小柯       百代
220     22127   窗外的天氣      姚謙    伍思凱     百代
221     22132   等著你回來      嚴寬    嚴寬       百代
222     11043   註該的命        鄭俊義PKA鄭進一    百代
223     20831   黃絲帶          李驥     李驥      百代
224     20394   愛我            姚謙    陳小霞     百代
225     21535   愛的淚珠        新芒    王福齡     百代
226     21536   愛的連線        陳復平  伍思凱     百代
227     23268   愛的鋼琴手      姚謙    伍思凱     百代
228     22181   愛要怎麼說      林秋離  李士先     百代
229     21555   愛都愛了        十一郎  張宇       百代
230     20848   愛與愁          林秋離  伍思凱     百代
231     20403   暗示            姚謙    吳旭文     百代
232     21575   落花流水  陳蝶衣.陳式.方/舒清 姚敏 百代
233     21581   試著了解        姚謙    Super/美木 百代
234     22215   跟著感覺走      陳家麗  陳志遠     百代
235   22229/22230 綠島小夜曲    周藍萍  周藍萍     百代
236     20430   認錯            林秋離  涂惠源     百代
237  21614  鳳凰于飛  陳歌辛/懷鈺/林枚  陳蝶衣/陳式/方 百代
238     22254   親愛的小孩      楊立德  陳復明     百代
239     10621   憨愿頭       鄭俊義PKA鄭進一       百代
240     22761  總有一天等到你  李雋青   姚敏       百代
241     23307   薔薇           黃霑     顧家輝     百代
242     22259   謝謝你的愛     林秋離   熊美玲     百代
243     20939   藍與黑         陶秦     王福齡     百代
244     23278   離別           林秋離   熊美玲     百代
245     22762  離開情人的日子  鄭淑妃   Asuka,Ryou  百代
246     21672   蘇州河邊       陳歌辛   陳歌辛     百代
247     13397   鐵齒的人       林秋離   熊美玲     百代
248     20493   聽海           林秋離   涂惠原     百代
249     22772  讓我歡喜讓我憂  李宗盛   ASUKA RYOU 百代
250     23031  愛是怎麼一回事  葛大為   崔岩       百代
251     22971   說愛你         天天     周杰倫     百代
252     23217   痴心絕對       蔡伯南   蔡伯南     百代
253     23010   這邊那邊       何啟弘   伍思凱     百代
254     23021   遺失的美好     姚若龍   黃漢青     百代
255     21687   Cappuccino     姚謙     JAE CHONG  百代
256     22936   十年           林夕     陳小霞     百代
257     21775   月亮惹的禍     十一郎   張宇       百代
258     21109   用心良苦       十一郎   張宇       百代
259     21978   長藤掛銅鈴     姚敏     姚敏       百代
260     23269   流浪者之歌     F.I.R    F.I.R      百代
261     22004   為你流的淚     姚謙     小柯       百代
262     23292   風雲變色       劉勇志   柯呈雄/TORO 百代
263  20782/20783  採紅菱       姚敏     陳蝶衣     百代
264     23377   最初的夢想    NAKAJIMA/MIYUKI 姚若龍 百代
265     21463   最愛是你       姚謙     伍思凱     百代
266     23011   揮之不去       深白色   深白色     百代
267     21487   萍水相逢       姚謙     林慧萍     百代
268     22151   傷心太平洋     陳沒     中島美雪   百代
269     23304   愛的天國       姚謙     黃韻玲     百代
270     22198   溫柔的慈悲     林敏     陳小霞     百代
271     22998   聖誕結      李峻一/何啟弘 李峻一   百代
272     22985   葉子           陳曉娟   陳曉娟     百代
273     20067   心戀           陳蝶衣   陳蝶衣     百代
274     23290   光芒           F.I.R    F.I.R      百代
275     23223   羽毛                    陳小霞     百代
276     20277   送別           葉純之   綦湘棠     百代
277     23363   Waiting For You 曾琳智  胡彥斌     百代
278     20544   不了情         陶秦     王福齡     百代
279     10263   月夜愁         周添旺   鄧雨賢     百代
280     23366   我要飛         F.I.R    F.I.R      百代
281     23351   我愛你      姚若龍  Geoman/Villalon 百代
282     20665   夜上海        楊彥歧    陳歌辛     百代
283     20667   夜來香        黎錦光    黎錦光     百代
284     20687   迎春花        姚敏      姚敏       百代
285   20697/10380  雨夜花     周添旺    鄧雨賢     百代
286     20718   相思淚        陳蝶衣    冼華       百代
287     20728   重相逢        楊彥歧    服部良一   百代
288     23301   陌生人        姚謙      蔡健雅     百代
289     20764   高崗上        陳蝶衣    陳歌辛     百代
290     20803   訪英台        周藍萍    周藍萍     百代
291     23403   雪花飄    徐世珍 Mendez/Lester A/Kit百代
292     20815   寒雨曲        陳蝶衣  RYOICH HATTORI百代
293     20882   夢中人        吳村      陳歌辛     百代
294     23248   十面埋伏    施人誠/Scot  J.Wu      百代
295     21081   月圓花好     范煙橋     嚴華       百代
296     21153   你快樂嗎     胡如虹     涂惠源     百代
297     23260   你的微笑  F.I.R/謝宥慧/彭資  F.I.R 百代
298     21180  快樂無罪 許常德.陳佳明 陳建寧.陳政卿 百代
299     21236   岷江夜曲     李厚襄     李厚襄     百代
300     21284   南屏晚鐘      陳蝶衣    王福齡     百代
301     21323   相思河畔            Virginia Pereira百代
302     21330   秋的懷念      吳村      陳歌辛     百代
303     21569   痴痴地等      陶秦      王福齡     百代
304     23303   對號入座      于光中  Bob Heatlie  百代
305     21649   薔薇之戀      周聰      鄺天培     百代
306     21829   如果我是你    廖瑩茹    陳輝陽     百代
307     21839   江水向東流   陳蝶衣&陳式方  姚敏   百代
308     21845   何日君再來    貝林      劉雪庵     百代
309     21855   你從來不懂    胡如虹    賴雨辰     百代
310     22010   相見不恨晚    楊小仲    黎錦光     百代
311   22056/22057 站在高崗上  姚敏      司徒明     百代
312   22076/23331 情人的眼淚  姚敏    陳蝶衣&陳式方 百代
313     22258   薔薇處處開    李雋青    姚敏       百代
314     22322   不做你的愛人  林夕      梁文福     百代
315     23272   明天也要作伴  姚若龍    伍思凱     百代
316     22548   三百六十五里路 小軒     譚健常     百代
317     22654   明月千里寄相思  金流    金流       百代
318     22656   東山飄雨西山晴 陳蝶衣&陳式方 姚敏  百代
319     22662   春風吻上我的臉 陳蝶衣&陳式方 姚敏  百代
320     22664   昨夜你對我一笑  周藍萍  周藍萍     百代
321     22665   流著淚的妳的臉  王明輝  陳小霞     百代
322     22689   動不動就說愛我  林秋離  熊美玲     百代

附表三（不另為無罪之諭知部分）
序號    歌曲編號    歌名        作詞者  作曲者  備註
1       22983       圓夢        黃忠原  黃忠原  歌曲不合
2       11194       藝界人生    姚謙    兵圭介  詞曲有誤
3       20577       出塞曲      席慕蓉  李南華  未點出歌曲
4       10159       多情也害    林秋離  熊美玲  歌曲不合
5       21897       我沒有騙你  莊奴    翁清溪  未點出歌曲
6       21926       杏花溪之戀  司徒明  姚敏    歌曲不合
7       21299       星心相印    黎錦光  周聰    歌曲不合